臺灣高等法院臺中分院刑事判決       100年度上訴字第1434號
上  訴  人
即  被  告  吳宗欽
上列上訴人因違反毒品危害防制條例案件，不服臺灣彰化地方法
院100年度訴字第708號中華民國100年5月31日第一審判決（起訴
案號：臺灣彰化地方法院檢察署100年度毒偵字第667號），提起
上訴，本院判決如下：
    主    文
上訴駁回。
    理    由
一、按依刑事訴訟法第350條、第361條、第362條、第367條規定
    ，不服地方法院之第一審判決而上訴者，須提出上訴書狀，
    並應敘述具體理由，為上訴必備之程式；其所提出之書狀未
    敘述上訴理由，或僅曾以言詞陳述上訴理由者，均應於上訴
    期間屆滿後20日內補提理由書於第一審法院。第一審法院經
    形式審查，認逾期未補提上訴理由者，應定期間先命補正；
    逾期未補正者，為上訴不合法律上之程式，應以裁定駁回。
    倘已提出上訴理由，但所提非屬具體理由者，則由第二審法
    院以上訴不合法律上之程式，判決駁回。而所謂具體理由，
    必係依據卷內既有訴訟資料或提出新事證，指摘或表明第一
    審判決有何採證認事、用法或量刑等足以影響判決本旨之不
    當或違法，而構成應予撤銷之具體事由，始克當之（例如：
    依憑證據法則具體指出所採證據何以不具證據能力，或依憑
    卷證資料，明確指出所為證據證明力之判斷如何違背經驗、
    論理法則）；倘僅泛言原判決認定事實錯誤、違背法令、量
    刑失之過重或輕縱，而未依上揭意旨指出具體事由，或形式
    上雖已指出具體事由，然該事由縱使屬實，亦不足以認為原
    判決有何不當或違法者（例如：對不具有調查必要性之證據
    ，法院未依聲請調查亦未說明理由，或援用證據不當，但除
    去該證據仍應為同一事實之認定），皆難謂係具體理由，俾
    與第二審上訴制度旨在請求第二審法院撤銷、變更第一審不
    當或違法之判決，以實現個案救濟之立法目的相契合，並節
    制濫行上訴（最高法院97年度臺上字第892號刑事判決意旨
    參照）。
二、本件上訴人即被告吳宗欽（下稱被告）上訴狀所載理由略謂
    ：被告有提供醫師證明表示被告真有決心戒毒，被告也有正
    常工作，還有媽媽要養，原審判處有期徒刑8月太長了，因
    此提起上訴云云。
三、經查：
(一)被告因不服地方法院之第一審判決而於100年6月17日向原審
    法院提出上訴狀敘明上訴理由，依刑事訴訟法第361條第2項
    條文、立法修正理由及上開最高法院判決意旨，被告倘已提
    出上訴理由，但所提非屬具體理由者，由第二審法院以上訴
    不合法律上之程式，以判決駁回之。至於上訴理由是否具體
    ，係屬第二審法院審查範圍，則不在命補正之列（參見法院
    辦理刑事訴訟案件應行注意事項第162點），合先敘明。
(二)細繹被告前揭上訴理由，其本意應係以原審量刑過重為理由
    ，而提起本件上訴，先予敘明。按刑罰之量定，屬法院自由
    裁量之職權行使，應審酌刑法第57條所列各款事由及一切情
    狀，為酌量輕重之標準，並非漫無限制；量刑輕重係屬事實
    審法院得依職權自由裁量之事項，苟已斟酌刑法第57條各款
    所列情狀而未逾越法定刑度，不得遽指為違法；且在同一犯
    罪事實與情節，如別無其他加重或減輕之原因，下級審量定
    之刑，亦無過重或失輕之不當情形，則上級審法院對下級審
    法院之職權行使，原則上應予尊重（最高法院72年臺上字第
    6696號、75年臺上字第7033號判例及85年度臺上字第2446號
    判決意旨參照）。本件被告對原審判決採用證據、認定事實
    及適用法律等節均不爭執，而原審已審酌被告前有多項犯罪
    紀錄，品行難謂良好，又其曾因施用毒品案件，經送觀察勒
    戒之戒毒處分後，猶不知悔改，本次再因施用毒品被查獲，
    顯然欠缺戒除毒癮之決心，不僅戕害自身健康，更辜負國家
    將之視為病人，並施以長時間之勒戒處遇之苦心，可值非議
    ，兼衡其犯行對他人權益之侵害尚屬有限，且其於審理時已
    坦承犯行，尚有悔意，並考量其犯罪動機、目的、手段、僅
    施用1次及其智識程度、生活狀況等一切情狀，就被告本件
    施用第一級毒品海洛因之犯行量處有期徒刑8月，顯已說明
    其論罪科刑之依據，並已注意適用刑法第57條之規定，所處
    之刑符合「罰當其罪」之原則，並無輕重失衡之情形，依上
    開最高法院判例、判決意旨，不得遽指為違法。被告上訴意
    旨以其有決心戒毒、有正當職業、有母待養云云，請求從輕
    量刑，尚無可採。
(三)綜上所述，本件被告提起上訴，固具備形式上之理由，然觀
    其上訴意旨所述，純屬其個人主觀上對法院量刑之期盼，並
    非依據卷內既有訴訟資料或提出新事實、新證據，指摘或表
    明原審判決有何採證認事、用法或量刑等足以影響判決本旨
    之不當或違法，而構成應予撤銷之具體事由，自不足以動搖
    原判決認定犯罪事實及量刑之基礎，難認係具體理由。其上
    訴顯然違背法律上之程式，應予駁回，並不經言詞辯論為之
    。
四、據上論斷，應依刑事訴訟法第367條前段、第372條，判決如
    主文。
中    華    民    國   100    年    7     月    21    日
            刑事第十一庭  審判長法  官  郭  同  奇
                                法  官  陳  慧  珊
                                法  官  洪  曉  能
以上正本證明與原本無異。
如不服本判決應於收受送達後十日內向本院提出上訴狀，其未敘
述上訴之理由者並得於提起上訴後十日內向本院補提理由書（均
須按他造當事人之人數附繕本）「切勿逕送上級法院」。
                                書記官  林  明  冬
中    華    民    國   100    年    7     月    21    日